【裁判字號】    96,上更(一),102
【裁判日期】    970129
【裁判案由】    違反毒品危害防制條例
【裁判全文】
臺灣高等法院花蓮分院刑事判決     96年度上更(一)字第102號
上  訴  人
即  被  告  甲○○
                    現另案於臺灣花蓮監獄執行中
指定辯護人  蔡文欽律師
上列上訴人因違反毒品危害防制條例案件，不服臺灣花蓮地方法
院96年度訴字第56號中華民國96年 3月12日第一審判決（起訴案
號：臺灣花蓮地方法院檢察署95年度偵字第6246號、96年度偵字
第417號；併案審理案號：96年度偵字第595號），提起上訴，判
決後經最高法院發回，本院更為判決如下：
    主  文
原判決關於販賣第一、二級毒品及定執行刑部分均撤銷。
甲○○連續販賣第一級毒品，累犯，處無期徒刑；褫奪公權終身
；第一級毒品海洛因伍包（淨重共參拾參點零玖公克）沒收銷燬
之；扣案海洛因之外包裝伍包、分裝袋壹批、電子秤壹台均沒收
；未扣案之販賣第一級毒品所得新臺幣拾玖萬捌仟元沒收，如全
部或一部不能沒收時，以其財產抵償之。又連續販賣第二級毒品
，累犯，處有期徒刑柒年肆月；扣案之第二級毒品安非他命肆包
（淨重共參拾貳點玖捌公克）沒收銷燬之；扣案安非他命之外包
裝肆包、分裝袋壹批、電子秤壹台均沒收；未扣案之販賣第二級
毒品所得新臺幣壹萬捌仟肆佰元沒收，如全部或一部不能沒收時
，以其財產抵償之。應執行無期徒刑；褫奪公權終身；扣案之第
一級毒品海洛因伍包（淨重共參拾參點零玖公克）、第二級毒品
安非他命肆包（淨重共參拾貳點玖捌公克）均沒收銷燬之；扣案
海洛因之外包裝伍包、安非他命之外包裝肆包、分裝袋壹批、電
子秤壹台均沒收；未扣案之販賣第一級、第二級毒品所得共新臺
幣貳拾壹萬陸仟肆佰元沒收，如全部或一部不能沒收時，以其財
產抵償之。
    事  實
一、甲○○曾違反毒品危害防制條例案件，先後經法院分別處有
    期徒刑1年2月、6月及1年確定，嗣上開三罪接續執行，於民
    國（下同）94年4月6日執行完畢。竟仍不知悔悟，其明知海
    洛因、安非他命分屬毒品危害防制條例規定之第一級、第二
    級毒品，竟各基於販賣海洛因、安非他命以營利之概括犯意
    ，分別於附表一所示之時間、地點，連續多次販賣海洛因予
    陳安龍、李繼政、黃忠政、何貴欽、陳毅鵬、王文治、林世
    弘、洪聖明、吳金鴻、張繼強、陳韋誠、蔣雲妹及李祥忠等
    人；另於附表二所示之時間、地點販賣安非他命予陳安龍、
    黃忠政、陳毅鵬、王文治及陳韋誠等人施用（詳細時間、地
    點、交易對象、次數、金額詳如附件所示）。嗣經警於95年
    12月7日17時許，在花蓮市○○路 ○段420號循線查獲上情，
    並當場搜索扣得第一級毒品海洛因5包（淨重共33.09公克，
    另含外包裝）、第二級毒品安非他命4包（淨重毛重共約32.
    98公克，另含外包裝），及其所有供販賣毒品所用之分裝袋
    1批、電子秤1台等物品。
二、案經花蓮縣警察局花蓮分局報請臺灣花蓮地方法院檢察署檢
    察官偵查起訴及移送併案審理。
    理  由
一、上揭被告販賣第一級毒品、第二級毒品之事實，業據被告於
    警詢、原審及本院前審時均坦承不諱，核與證人李繼政、陳
    安龍於警詢、偵查中之證述及證人黃忠政、何貴欽、陳毅鵬
    、王文治、陳韋誠等人於警詢中之證述情節大致相符（對於
    上開證人之陳述，被告均同意有證據能力，見本院前審卷第
    76頁）。復有查獲現場照片數張、臺灣花蓮地方法院檢察署
    通訊監察書、相關通訊監察譯文1份附卷可稽（詳警卷編號1
    卷第188頁至第304頁及附表一、二所示相關各次交易之譯文
    頁數；上開譯文內容顯示被告與通話之人，分別以「查甫」
    、「硬的」、「男的」代表安非他命，「查某」、「女的」
    、「軟的」代表海洛因，交談毒品交易之內容，次數亦經被
    告於警詢供述甚詳）；及法務部調查局96年1月9日調科壹字
    第0962 3002000號、96年12月5日調科壹字第09600533510號
    鑑定書；與扣案之第一級毒品海洛因5包（淨重共33.09公克
    ，另含外包裝）、第二級毒品安非他命 4包（淨重毛重共約
    32. 98公克，另含外包裝）、分裝袋1批、電子秤1台等物可
    資佐證，足徵被告於警詢、原審及本院前審之自白與事實相
    符。
二、又毒品海洛因及安非他命物稀價昂，且為政府懸為禁令，嚴
    加取締之違禁物，被告前已有毒品之前科，對此當知之甚詳
    。茍被告無利可圖，衡情應不至甘冒被取締判處重刑之危險
    ，平白從事海洛因及安非他命之買賣，是其有從中賺取買賣
    價差牟利之意圖及事實，已極顯然。被告在本院雖辯稱有些
    買毒品之人，並未給錢；及其販賣第一級毒品予陳安龍、李
    繼政部分，次數與金額與原判決所載有出入云云。然毒品海
    洛因及安非他命物稀價昂，被告顯無不收取金錢即交付毒品
    之可能，且其又未舉出何人未交付金錢，其此辯解已難採信
    。再查被告自警詢、原審迄本院前審，均坦承檢察官所起訴
    其販賣第一、二級毒品之全部犯行，又本件被告犯行均發生
    於95年6月底之前，距今已1年半以上。復酌之向被告購買毒
    品之人，依常情顯不可能清楚記憶每次購買毒品之時間、地
    點、次數及金額，本件既有前揭通訊監察譯文可資比對被告
    販賣毒品之時間、次數，當不致有誤認情況。而檢察官及被
    告又均未聲請傳喚證人，故被告前揭在本院翻異之詞，並無
    足採，本件事證明確，被告犯行堪予認定，應依法論科。
三、核被告甲○○所為，係犯毒品危害防制條例第4條第1項、第
    2 項之販賣第一級毒品及販賣第二級毒品罪。被告販賣海洛
    因與安非他命前後持有海洛因及安非他命之行為，應為販賣
    海洛因與安非他命及轉讓安非他命之高度行為所吸收，均不
    另論罪。查被告行為後，刑法第56條連續犯之規定於94年 2
    月2日業經總統令公布刪除，並於95年7月 1日生效，被告原
    構成連續犯之數次犯行，依現行法之規定本各應分論併罰，
    然此顯然較舊法第56條以一罪論之規定更不利於被告，故應
    依現行法第2條第1項前段適用修正前第56條連續犯之規定處
    斷。是被告於附表一所示之時間、地點，多次販賣海洛因與
    陳安龍等人之行為，及於附表二所示之時間、地點，多次販
    賣安非他命與陳安龍等人之行為，均時間緊接，所犯罪名相
    同，顯係各出於概括之犯意為之，各為連續犯，爰依修正前
    刑法第56條之規定，各以連續販賣第一級、第二級毒品罪論
    處，並除所犯之販賣第一級毒品罪因法定刑為死刑、無期徒
    刑部分，及所犯販賣第二級毒品之法定刑無期徒刑部分，依
    刑法第64條第1項、第65條第1項規定，不得加重其刑外，其
    餘販賣第一級毒品法定刑併科罰金部分，及第二級毒品法定
    刑有期徒刑、併科罰金部分（被告行為後，刑法第33條第 5
    款修正為主刑之種類：「罰金新台幣一千元以上，以百元計
    算之」；比較被告行為時刑法第33條第 5款主刑之種類：「
    罰金銀元一元以上」，就罰金之最低度以適用修正施行前之
    規定對於被告有利），均分別加重其刑。而被告所犯上開 2
    犯行間，犯意各別或罪名不同，應分論併罰。又被告有事實
    欄所示之前科，並於94年4月6日執行完畢，有臺灣高等法院
    被告前案紀錄表1份附卷可查，被告於5年以內故意再各犯本
    件有期徒刑以上之罪，均為累犯，除其所犯販賣第一級毒品
    罪之法定刑為死刑、無期徒刑，及所犯販賣第二級毒品法定
    刑無期徒刑部分，依前開規定，不得加重其刑外，其餘法定
    刑有期徒刑、併科罰金部分，均依修正前刑法第47條規定各
    遞加重其刑（被告行為後，刑法第47條亦經修正，比較修正
    前、後該條之規定，可知修正前有關累犯之成立，不以再犯
    之罪係故意犯罪為限，然修正後之規定，則以再故意犯罪為
    成立累犯之要件。換言之，若被告再犯者係故意犯罪，則修
    正前、後之規定，均成立累犯，本件適用修正前之規定，對
    於被告並無不利，依同時修正施行之刑法第2條第1項前段之
    規定，應適用舊法即修正前刑法第47條之規定，最高法院95
    年度台上字第5833號判決參照）。至檢察官函請本院併案審
    理被告於95年5月26日至95年6月12日期間連續販賣第一級毒
    品海洛因與何貴欽、陳毅鵬、王文治、陳韋誠等 4人之犯行
    及於95年5月25日至95年6月15日期間連續販賣第二級毒品安
    非他命與陳毅鵬、陳韋誠等 2人之犯行，該犯罪事實與上開
    檢察官起訴之犯罪事實，係為事實上之同一案件，為起訴之
    效力所及，本院自本應併予審理，附此敘明。被告雖供稱其
    所販賣之第一、二級毒品係向黃志君及綽號志文 2人購買，
    惟迄本院判決為止，被告所指稱之黃志君或綽號志文者，並
    未因被告之供述而破獲被告向其等購買毒品情事，是被告以
    其供出毒品來源為由，請求減輕其刑，與毒品危害防制條例
    第17條之規定，尚有不符；另被告於95年5、6月間連續販毒
    之對象即多達13人，販賣第一級毒品之次數高達60餘次，販
    賣第二級毒品之次數亦有 9次，所得款項非少，情節並非輕
    微，無顯可憫恕之情狀，要難依刑法第59條之規定減輕其刑
    ，均併予敘明。
四、原審就上開部分對被告論罪科刑，固非無見。惟原判決就被
    告販賣海洛因部分，於附表二編號 2被告販賣海洛因予李繼
    政第 4次以後之時間均漏未記載，已有未洽。另原判決就被
    告販賣安非他命部分，除扣案安非他命之重量有誤外，於附
    表二編號3記載：被告於95年6月15日販賣安非他命予陳毅鵬
    部分，誤載金額為 20000元，亦有未當。被告上訴雖無理由
    ，原判決此部分仍應撤銷改判。爰審酌被告素行不佳，有上
    開刑案紀錄可憑，猶不知悔改，無視國家對於杜絕毒品犯罪
    之禁令，其為圖私利竟不惜販賣第一級、第二級毒品，侵害
    社會法益甚鉅，復審酌被告販賣之毒品次數、數量及所得款
    項，並衡酌被告犯罪後於警詢、原審及本院前審時均坦承全
    部犯行，頗有悔悟，態度良好等一切情況，分別量處如主文
    第 2項所示之刑，並就其販賣第一級毒品部分宣告褫奪公權
    終身，及定其應執行之刑。扣案之海洛因5包（淨重共33.09
    公克），均含第一級毒品海洛因成分，純度 51.42％，此有
    法務部調查局96年1月9日調科壹字第09623002000號鑑定書1
    份在卷可稽，另扣案之安非他命 4包（淨重共參拾貳點玖捌
    公克），為第二級毒品安非他命，亦有同局96年12月 5日調
    科壹字第 09600533510號鑑定書在卷可憑，均應依毒品危害
    防制條例第18條第 1項前段規定沒收銷燬之。另扣案海洛因
    之外包裝5包、安非他命之外包裝4包，與毒品可析離，既有
    防止毒品裸露、逸出及潮濕之功用，並便於攜帶，為供販賣
    毒品所用之物；及分裝袋1批、電子秤1台，均為被告所有，
    且係供其販賣第一級、第二級毒品所用之物，應依毒品危害
    防制條例第19條第 1項規定宣告沒收。其餘扣案之物品，依
    卷內事證無從證明係被告供本件販賣第一級、第二級毒品毒
    品，爰不予宣告沒收。另被告連續販賣第一級毒品共實際取
    得198000元（詳如附表一販賣所得）、連續販賣第二級毒品
    共實際取得 18400元（詳如附表二販賣所得），均應依毒品
    危害防制條例第19條第 1項之規定沒收之，如全部或一部不
    能沒收時，以其財產抵償之。
據上論斷，應依刑事訴訟法第369條第1項前段、第364條、第299
條第1項前段，毒品危害防制條例第4條第1項、第2項、第18條第
1項前段、第19條第1項，刑法第11條前段、第2條第1項前段、第
51條第4款、第37條第1項，修正前刑法第56條、第47條，判決如
主文。
本案經檢察官乙○○到庭執行職務。
中    華    民    國    97    年    1     月    29    日
                        審判長法  官  何方興
                              法  官  林鳳珠
                              法  官  林德盛
以上正本證明與原本無異。
如不服本判決，應於送達後10日內，向本院提出上訴狀。其未敘
述理由者，並應於提出上訴狀後10日內向本院補提理由狀（須附
繕本）。
                              書記官  劉妙娘
中    華    民    國    97    年    1     月    29    日
附錄本判決論罪之法律條文：
毒品危害防制條例第4條第1項、第2項：
製造、運輸、販賣第一級毒品者，處死刑或無期徒刑；處無期徒
刑者，得併科新臺幣一千萬元以下罰金。
製造、運輸、販賣第二級毒品者，處無期徒刑或七年以上有期徒
刑，得併科新臺幣七百萬元以下罰金。
毒品危害防制條例第8條第2項：
轉讓第二級毒品者，處六月以上五年以下有期徒刑，得併科新臺
幣七十萬元以下罰金。
附表一
┌─┬───┬──────┬────────────┬────────┬────┬─────┐
│  │      │            │                        │                │        │相關譯文於│
│編│販賣對│時間 (年/月/│      地點              │交易金額、次    │販賣所得│警卷1譯文 │
│號│象    │日)         │                        │ 數(新台幣)     │        │表中之頁數│
│  │      │            │                        │                │(新台幣)│          │
├─┼───┼──────┼────────────┼────────┼────┼─────┤
│  │      │            │                        │1、海洛因1000元 │        │1、「譯文 │
│  │      │1、95/05/26 │1、花市○○○街 (中一豆花│2、海洛因1000元 │        │9/10」    │
│  │      │            │   )                    │3、海洛因2000元 │        │          │
│  │      │2、95/05/26 │2、花市○○路花蓮客運總 │4、海洛因       │        │2、「譯文1│
│  │      │            │   站                   │   1000元       │        │1」       │
│  │      │3、95/05/26 │3、花市○○街           │5、海洛因4500元 │        │3、「譯文1│
│  │      │            │                        │6、海洛因       │        │3/14」    │
│  │      │4、95/05/26 │4、花市○○路興農山莊前 │   2000元       │        │4、「譯文2│
│  │      │            │                        │7、海洛因       │        │1/22 /23」│
│  │      │5、95/05/27 │5、地點不詳             │   2000元       │        │5、「譯文2│
│  │      │            │                        │8、海洛因1500元 │        │6 、27」  │
│  │      │6、95/05/29 │6、花市○○○街與與中順 │9、海洛因1000元 │        │6、「譯文3│
│  │      │            │   街口                 │10、海洛因      │        │3、34」   │
│  │      │7、95/05/31 │                        │    1000元      │17000元 │7、「譯文5│
│  │      │            │7、花縣吉安鄉○○路海世 │                │        │0」       │
│  │      │8、95/06/02 │   界海釣場             │                │        │8、「譯文5│
│  │      │            │8、地點不詳             │                │        │6 」      │
│ 1│陳安龍│9、95/06/03 │9、花縣吉安鄉○○路大大 │                │        │9、「譯文6│
│  │      │            │   超商                 │                │        │4 」      │
│  │      │10、95/06/03│10、花縣吉安鄉○○路大大│                │        │10、「譯文│
│  │      │            │    超商                │                │        │ 64 」    │
│  │      │            │                        │                │        │          │
├─┼───┼──────┼────────────┼────────┼────┼─────┤
│  │      │1、95/05/26 │1、花市○道路與中美路口 │1、海洛因       │        │1、「譯文1│
│  │      │            │ 7-11                   │   1000元       │        │8」       │
│  │      │2、95/05/27 │2、花市○○街           │2、海洛因1000元 │        │2、「譯文2│
│  │      │            │3、花市○○○街堤防邊   │3、海洛因1000元 │        │4/25」    │
│  │      │3、95/05/29 │4、花縣吉安鄉○○路大大 │4、海洛因1000元 │        │3、「譯文 │
│  │      │            │超商                    │5、海洛因1000元 │        │35」      │
│  │      │4、95/05/29 │5、花市○○○路          │6、海洛因3000元 │        │4、「譯文 │
│  │      │            │6、花市○道路與中美路口 │7、海洛因1000元 │        │39」      │
│  │      │5、95/05/30 │                        │8、海洛因1000元 │        │5、「譯文4│
│  │      │            │7、花市○○路與中華路口 │9、海洛因1000元 │        │0」       │
│2 │李繼政│6、95/06/04 │7-11                    │10、海洛因1000元│        │6、「譯文7│
│  │      │            │8、花市○○路○○道路口 │11、海洛因1000元│13000元 │0」       │
│  │      │7、95/06/05 │7-11                    │                │        │7、「譯文7│
│  │      │            │9、花縣吉安鄉○○路大大 │                │        │1」       │
│  │      │8、95/06/09 │超商                    │                │        │8、「譯文8│
│  │      │            │10、花市○○街帝君廟    │                │        │2」       │
│  │      │9、95/06/10 │                        │                │        │9、「譯文8│
│  │      │            │11、花市○道路與中美路  │                │        │5」       │
│  │      │10、95/06/13│口7-11                  │                │        │10、「譯文│
│  │      │            │                        │                │        │97」      │
│  │      │11、95/06/13│                        │                │        │11、「譯文│
│  │      │            │                        │                │        │97」      │
├─┼───┼──────┼────────────┼────────┼────┼─────┤
│  │      │            │1、花縣吉安鄉○○路大大 │                │        │1、「譯文4│
│3 │黃忠政│1、95/05/31 │超商                    │1、海洛因1000元 │ 1000元 │7/48」    │
│  │      │            │                        │                │        │          │
├─┼───┼──────┼────────────┼────────┼────┼─────┤
│  │      │1、95/06/01 │1、花縣吉安鄉○里○街仁  │1、海洛因5500元 │        │1、「譯文5│
│  │      │            │ 里超商                 │2、海洛因3000元 │        │5/56」    │
│4 │何貴欽│2、95/06/03 │2、花市美琪飯店後土地公 │3、海洛因5000元 │        │2、「譯文6│
│  │      │            │廟                      │                │13500   │2」       │
│  │      │3、95/06/03 │3、花市○○路○段與吉安 │                │        │3、「譯文6│
│  │      │            │ 路口7-11               │                │        │3」       │
├─┼───┼──────┼────────────┼────────┼────┼─────┤
│  │      │            │1、花市○道路與中美路口 │1、海洛因6000元 │8000元  │1、「譯文7│
│5 │陳毅鵬│1、95/06/08 │7-11                    │2、海洛因2000元 │        │9」       │
│  │      │2、95/06/10 │2、花市○○○街75號三德賓│                │        │2、「譯文8│
│  │      │            │館                      │                │        │3」       │
├─┼───┼──────┼────────────┼────────┼────┼─────┤
│  │      │1、95/05/26 │1、花市○○街           │1、海洛因       │        │1、「譯文1│
│6 │王文治│2、95/05/29 │2、花市○○街           │   5000元       │        │0/11」    │
│  │      │3、95/06/01 │3、花市○○街           │2、海洛因金額   │        │2、「譯文3│
│  │      │4、95/06/02 │4、花市○○街           │   5000元       │        │3」       │
│  │      │5、95/06/06 │5、花市○○街           │3、海洛因5000元 │37000元 │3、「譯文 │
│  │      │6、95/06/08 │6、花市○○街           │4、海洛因5000元 │        │50」      │
│  │      │            │                        │5、海洛因17000元│        │4、「譯文5│
│  │      │            │                        │6、海洛因5000元 │        │8/59」    │
│  │      │            │                        │                │        │5、「譯文7│
│  │      │            │                        │                │        │5」       │
│  │      │            │                        │                │        │6、「譯文7│
│  │      │            │                        │                │        │8/79」」  │
├─┼───┼──────┼────────────┼────────┼────┼─────┤
│  │      │1、95/05/26 │1、花市○○街           │1、海洛因2000元 │        │1、「譯文1│
│  │      │            │2、地點不詳             │2、海洛因1000元 │        │5/17」    │
│7 │林世弘│2、95/05/27 │3、地點不詳             │3、海洛因2000元 │        │2、「譯文2│
│  │      │            │4、吉安鄉南埔加油站     │4、海洛因2000元 │        │8/29」    │
│  │      │3、95/06/06 │5、花市○○路加油站     │5、海洛因2000元 │9000元  │3、「譯文7│
│  │      │            │                        │                │        │3/74/75」 │
│  │      │4、95/06/11 │                        │                │        │4、「譯文 │
│  │      │            │                        │                │        │ 88」     │
│  │      │5、95/06/19 │                        │                │        │5、「譯   │
│  │      │            │                        │                │        │文116」   │
├─┼───┼──────┼────────────┼────────┼────┼─────┤
│  │      │            │1、花市○○○○街         │1、海洛因7000元 │        │1、「譯文9│
│  │      │1、95/05/26 │2、花市○○○○街         │2、海洛因6000元 │        │」        │
│  │      │            │3、花市○○○○街         │3、海洛因7000元 │        │2、「譯文3│
│  │      │2、95/05/29 │4、花市○○街           │ X2=14000元     │        │5」       │
│  │      │            │5、花市電信局停車場     │4、海洛因5000元 │        │3、「譯文4│
│  │      │3、95/05/30 │6、花市○○○○街與化道路 │5、海洛因5000元 │        │0/45」    │
│  │      │            │口                      │6、海洛因3000元 │        │4、「譯文8│
│8 │洪聖明│4、95/06/10 │7、花市○○○○街與化道路 │7、海洛因7500元 │47500元 │5/86/87」 │
│  │      │            │口                      │                │        │5、「譯文 │
│  │      │5、95/06/12 │                        │                │        │94/95」   │
│  │      │            │                        │                │        │6、「譯文1│
│  │      │6、95/06/15 │                        │                │        │00」      │
│  │      │            │                        │                │        │7、「譯文 │
│  │      │7、95/06/16 │                        │                │        │ 101」    │
│  │      │            │                        │                │        │          │
├─┼───┼──────┼────────────┼────────┼────┼─────┤
│  │      │1、95/05/26 │1、花市○○路花蓮高工   │1、海洛因2000元 │        │1、「譯文1│
│  │      │            │ 、花市國民8號福星釣蝦場│、海洛因3000元  │        │9」、「譯 │
│9 │吳金鴻│2、95/05/27 │2、花市○○路新格旅社   │2、海洛因2000元 │        │文24」    │
│  │      │            │3、花市○○路花蓮高工   │3、海洛因2000元 │        │2、「譯文2│
│  │      │3、95/05/29 │4、花市○○路花蓮高工   │4、海洛因7000元 │        │3、「譯文3│
│  │      │            │5、花市○○路與中福路口 │5、海洛因1000元 │ 17000元│6」       │
│  │      │4、95/06/03 │                        │                │        │4、「譯文6│
│  │      │            │                        │                │        │2/63」    │
│  │      │5、95/06/16 │                        │                │        │5、「譯文1│
│  │      │            │                        │                │        │01」      │
├─┼───┼──────┼────────────┼────────┼────┼─────┤
│  │      │1、95/06/02 │1、花市○○路           │1、海洛因1000元 │        │1、「譯文5│
│10│張繼強│            │2、花市○○路           │2、海洛因2000元 │        │7」       │
│  │      │2、95/06/08 │3、花市○○路           │3、海洛因1000元 │4000元  │2、「譯文8│
│  │      │            │                        │                │        │1」       │
│  │      │3、95/06/09 │                        │                │        │3、「譯文8│
│  │      │            │                        │                │        │3」       │
├─┼───┼──────┼────────────┼────────┼────┼─────┤
│  │      │1、95/05/30 │1、花市○○路           │1、海洛因1000元 │        │1、「譯文4│
│11│陳韋誠│            │2、中央路三段           │2、海洛因2000元 │        │7」       │
│  │      │2、95/06/08 │3、地點不詳             │3、海洛因2000元 │        │2、「譯文7│
│  │      │            │4、花市○○○路         │4、海洛因1000元 │        │ 7」      │
│  │      │3、95/06/10 │5、中央路三段           │5、海洛因2000元 │8000元  │3、「譯文8│
│  │      │            │                        │                │        │7」       │
│  │      │4、95/06/11 │                        │                │        │4、「譯文9│
│  │      │            │                        │                │        │0」       │
│  │      │5、95/06/12 │                        │                │        │5、「譯文9│
│  │      │            │                        │                │        │3/94」    │
├─┼───┼──────┼────────────┼────────┼────┼─────┤
│  │      │1、95/06/03 │1、花市○○街           │1、海洛因2000元 │        │1、「譯文6│
│12│蔣雲妹│            │2、花市○○路           │2、海洛因2000元 │        │6/67」    │
│  │      │2、95/06/05 │3、花市○○路7-11對面   │3、海洛因2000元 │        │2、「譯文7│
│  │      │            │4、地點不詳             │4、海洛因4000元 │        │2」       │
│  │      │3、95/06/08 │                        │                │10000元 │3、「 譯文│
│  │      │            │                        │                │        │80」      │
│  │      │4、95/06/10 │                        │                │        │4、「譯文8│
│  │      │            │                        │                │        │7/88」    │
├─┼───┼──────┼────────────┼────────┼────┼─────┤
│  │      │1、95/05/31 │1、花市○○路7-11       │1、海洛因2000元 │        │1、「譯文 │
│13│李祥忠│            │2、花市○○路           │2、海洛因6000元 │8000元  │49」      │
│  │      │2、95/06/02 │                        │                │        │2、「譯文6│
│  │      │            │                        │                │        │1」       │
└─┴───┴──────┴────────────┴────────┴────┴─────┘
 附表二
┌─┬───┬──────┬────────────┬───────┬────┬─────┐
│編│      │            │                        │              │        │          │
│號│販賣對│  時間      │                        │交易金額、次數│販賣所得│相關譯文於│
│  │象    │            │    地點                │（新台幣）    │（新台幣│警卷1譯文 │
│  │      │(年/月/日） │                        │              │）      │表中之頁數│
├─┼───┼──────┼────────────┼───────┼────┼─────┤
│  │      │1、95/05/26 │1、花蓮市○○街         │ 1、安非他命20│        │1、「譯文1│
│  │      │            │2、花蓮市○○○街75號(三 │    00元      │        │3」       │
│ 1│陳安龍│2、95/05/26 │德賓館)                 │ 2、安非他命10│        │2、「譯文1│
│  │      │            │3、地點不詳             │    00元      │        │6/17/18」 │
│  │      │            │4、花縣吉安鄉○○路大大 │ 3、安非他命  │ 5000元 │3、「譯文2│
│  │      │3、95/05/26 │超商                    │    1000元    │        │3」       │
│  │      │            │                        │ 4、安非他命  │        │4、「譯文4│
│  │      │4、95/05/30 │                        │    1000元    │        │4」       │
├─┼───┼──────┼────────────┼───────┼────┼─────┤
│  │      │            │1、花縣吉安鄉○○路大大 │1、安非他命54 │ 5400元 │1、「譯文4│
│2 │黃忠政│1、95/05/30 │超商                    │   00元       │        │1/42/43」 │
├─┼───┼──────┼────────────┼───────┼────┼─────┤
│  │      │            │1、花縣吉安鄉○○路○段 │1、安非他命20 │        │1、「譯文7│
│3 │陳毅鵬│1、95/06/08 │7-11                    │   00元       │ 4000元 │8」       │
│  │      │2、95/06/15 │2、花縣吉安鄉○○路○段 │2、安非他命20 │        │2、「譯文1│
│  │      │            │北基加油站              │   00元       │        │ 100 」   │
├─┼───┼──────┼────────────┼───────┼────┼─────┤
│4 │王文治│1、95/05/28 │1、花市○○街           │1、安非他命   │ 3000元 │1、「譯文3│
│  │      │            │                        │ 3000元       │        │1/32」    │
├─┼───┼──────┼────────────┼───────┼────┼─────┤
│5 │陳韋誠│1、95/05/25 │1、花市○○路與林森路口 │1、安非他命10 │ 1000元 │1、「譯文3│
│  │      │            │                        │ 00元         │        │/4」      │
└─┴───┴──────┴────────────┴───────┴────┴─────┘


司法院資訊處製作；財團法人民間司法改革基金會備份。
